臺灣高等法院高雄分院刑事判決　　　　　九十三年度上易字第五一九號
　　上　訴　人　台灣高雄地方法院檢察署檢察官
　　上　訴　人
　　即　被　告　甲○○
右上訴人因被告恐嚇案件，不服臺灣高雄地方法院九十三年度易字第九六六號中華民
國九十三年八月三十一日第一審判決（聲請簡易判決處刑案號：臺灣高雄地方法院檢
察署九十三年度偵字第七一九三、七七三六號），提起上訴，本院判決如左：
      主      文
原判決關於恐嚇部分撤銷。
被訴恐嚇部分無罪。
      理      由
一、聲請意旨略稱：上訴人即被告甲○○於民國九十二年十一月二十六日中午十二時
    三十分許，在高雄縣鳳山市○○街八十四號前，因不滿債權人即告訴人乙○○偕
    同法院書記官及派出所員警一同執行查封程序，竟基於恐嚇危害他人安全之犯意
    ，對告訴人以：「你很過份，你知不知道你父親叫什麼名字，你最好搬家」等語
    ，恐嚇告訴人，使其心生畏懼。因認被告犯有刑法第三百零五條之恐嚇危害他人
    安全罪嫌云云。
二、按犯罪事實應依證據認定之，無證據不得認定犯罪事實。不能證明被告犯罪者，
    應諭知無罪之判決，刑事訴訟法第一百五十四條第二項及第三百零一條第一項分
    別定有明文。又刑事訴訟法上所謂認定犯罪事實之證據，係指足以認定被告確有
    犯罪行為之積極證據而言，該項證據自須適合於被告犯罪事實之認定，始得採為
    斷罪資料。事實之認定，應憑證據，如未能發現相當證據，或證據不足以證明，
    自不能以推測或擬制之方法，以為裁判基礎，而認定犯罪事實所憑之證據，雖不
    以直接證據為限，間接證據亦包括在內，然而無論直接或間接證據，其為訴訟上
    之證明，須於通常一般之人均不致有所懷疑，而得確信其為真實之程度者，始得
    據為有罪之認定。又告訴人之告訴，係以使被告受刑事訴追為目的，是其陳述是
    否與事實相符，仍應調查其他證據以資審認（最高法院二十九年上字第三一０五
    號、四十年台上字第八六號及七十六年台上字第四九八六號、五十二年台上字第
    一三００號分別著有判例可資參照）。
三、公訴人認被告犯有恐嚇罪嫌，係以告訴人之指訴及證人即執行員警湯坤儒、陳信
    成之證詞為其論據。被告否認有恐嚇情事，辯說：我沒有對告訴人說過：「你很
    過份，你知不知道你父親叫什麼名字。你家住哪裡我知道，你最好搬家」這句話
    。我當時只是問在場員警機車要搬去哪裡，員警說要搬去告訴人的家，我才說告
    訴人的家在哪裡我知道，我沒有恐嚇告訴人云云。經查：
  (一)公訴人認被告向告訴人恐嚇稱：「你很過份，你知不知道你父親叫什麼名字」等
    語部分，除告訴人之片面指述外，尚乏其他積極證據證明，原審自無從認定。檢
    察官上訴，就此部分亦無爭執。
  (二)原審認被告向告訴人恐嚇稱：「你家住哪裡我知道，你最好搬家」等語部分，係
    依據告訴人之指述，證人湯坤儒、陳信成在原審審理時之證詞及兩位員警之職務
    報告一紙附卷為論罪依據。然觀證人湯坤儒在原審審理時證稱：當時被告一回來
    看見她的機車被告訴人搬到小貨車上，就很生氣對告訴人說：「你家住哪裡我知
    道」，並且喃喃自語說：「你最好搬家」，講這句話時比較小聲等語（見原審卷
    第四十五頁、第四十六頁）及證人陳信成證稱：當天我們到現場時，看見告訴人
    已經把被告的機車搬到貨車上，被告看起來很不高興，就指責告訴人說：「你家
    住哪裡我知道」，後來還有說很多話，我聽不清楚等語（見原審卷第三十六頁）
    。可見被告係看見自己之機車被告訴人搬到小貨車時，才很生氣、很不高興說出
    上述的話，被告主觀上尚無恐嚇之意。尤其被告講「你最好搬家」這句話係喃喃
    自語，比較小聲，連在場之警員陳信成及被告在原審聲請傳喚之證人黃大村都聽
    不清楚（見原審卷第三十四頁），益見被告客觀上亦無使人心生畏懼之動作，被
    告自無恐嚇罪責可言。
四、綜上所述，本件不能證明被告犯罪。原審不察，就被告恐嚇部分論罪科刑，自有
    未洽。檢察官循告訴人請求提起上訴，指摘原判決此部分量刑過輕，沒有理由。
    被告上訴，執此指摘原判決此部分不當，為有理由，應予撤銷改判，另為無罪之
    諭知。
五、被告被訴公然侮辱部分，業經原審判決無罪確定，併此說明。
據上論斷，應依刑事訴訟法第三百六十九條第一項前段、第三百六十四條、第三百零
一條第一項，判決如主文。
本案經檢察官林應華到庭執行職務。
中    華    民    國     九十三     年      十一      月      十一      日
                              臺灣高等法院高雄分院刑事第二庭
                                  審判長法官  林正雄
     法官  陳啟造
                                        法官  黃壽燕
右正本證明與原本無異。
不得上訴。
                                      書記官  陳靖華
中    華    民    國     九十三     年      十一      月      十二      日
                                                                        Ｑ
